Inventaris van het archief van de Firma Knox en Dortland Bankiers te Gouda, 1842-1951
Nationaal Archief, Den Haag
Firma Knox en Dortland Bankiers te Gouda
Knox en Dortland
1842-1951
32999
24.70 meter; 398 inventarisnummers.
Normale geschreven, getypte en gedrukte documenten, geen bijzondere handschriften.
Nationaal Archief, Den Haag
Firma Knox en Portland Bankiers
Het archief van de Firma Knox en Portland Bankiers (1842-1951) bevat geordend op datum stukken afkomstig uit het grootkasboek, de effectenboeken, de rekening courantboeken, memorialen, en remise rekeningen. Tevens bevat het archief stukken aangaande handel in vreemde valuta, de coupon boeken, de rekening courant boeken Nederlandse Bank, schippersboeken, verwisselingboeken, order boeken, beursboeken, in en verkoopboeken, het transportboek, evenals stukken m.b.t. staatsfondsen en buitenlandse fondsen, renversalen en deposito kas.
Archiefvorming
Geschiedenis van het archiefbeheer
De verwerving van het archief
Het archief is door schenking verworven.
3.21
Aanwijzingen voor de gebruiker
Openbaarheidsbeperkingen
Volledig openbaar.
Materiële beperkingen
Aanvraaginstructie
Openbare archiefstukken kunnen online worden aangevraagd en gereserveerd. U kunt dit ook via de terminals in de studiezaal van het Nationaal Archief doen. Om te kunnen reserveren dient u de volgende stappen te volgen:
U maakt een profiel aan op www.gahetna.nl, en logt vervolgens in
Via de archiefinventaris (alleen de beschrijvingen met rode nummers) selecteert u het gewenste archiefstuk door op de knop 'Reserveren' te klikken
In het volgende scherm geeft u aan op welke dag u het archiefstuk wilt inzien
Indien u zich bevindt in de studiezaal en een tafelnummer heeft ontvangen kunt u dit nummer vermelden. Als u geen tafelnummer heeft kunt u tafelnummer 777 laten staan
Vervolgens bevestigt u uw reservering door deze te versturen.
Verwant materiaal
Beschikbaarheid van kopieën
Beschrijving van de series en archiefbestanddelen
- GROOTBOEKEN, A
  - 1842-1845, 1
  - 1844-1845, 2
  - 1845-1850, 3
  - 1851-1854, 4
  - 1855-1859, 5
  - 1860-1866, 6
  - 1866-1869, 7
  - 1873, 8
  - 1873-1875, 9
  - 1875-1876, 10
  - 1877, 11
  - 1879-1881, 12
  - 1881-1883, 13
  - 1883-1886, 14
  - 1886-1888, 15
  - 1889-1891, 16
  - 1891-1895, 17
  - 1893-1895, 18
  - 1860-1895, 19
    register van inschrijvingen
  - 1896-1898, 20
  - 1898-1900, 21
  - 1900-1902, 22
  - 1903-1904, 23
  - 1905-1907, 24
  - 1907-1910, 25
  - 1910-1912, 26
  - 1912-1914, 27
  - 1915-1916, 28
  - 1917-1918, 29
  - 1919-1920, 30
  - 1921-1922, 31
  - 1922-1923, 32
  - 1924-1925, 33
  - 1925-1926, 34
  - 1926-1927, 35
  - 1928-1929, 36
  - 1929-1930, 37
  - 1930-1931, 38
  - 1931-1932, 39
  - 1932-1933, 40
  - 1933-1935, 41
  - 1935-1936, 42
  - 1936-1937, 43
  - 1937-1938, 44
  - 1939-1940, 45
  - 1940-1941, 46
  - 1941-1943, 47
  - 1943-1944, 48
  - 1945, 49
  - 1946, 50
  - 1946-1947, 51
  - 1947, 52
  - 1948, 53
    kantoren + clienten
  - 1948 clienten, 54
  - 1949 kantoren, 55
  - 1949 clienten, 56
- EFFECTENBOEKEN, B
  - 3 jan.1851-20 nov.1856, 57
  - 22 nov.1856-25 jan.1863, 58
  - 2 febr.1863-12 juni 1869, 59
  - 24 juni 1869-11 juli 1873, 60
  - 16 juli 1873-4 juni 1878, 61
  - 12 juni 1878-14 dec.1882, 62
  - 27 dec.1882-31 dec.1888, 63
  - 1 jan.1889-31 jan.1894, 64
  - 31 jan.1894-7 maart 1900, 65
  - 14 maart 1900-28 juni 1905, 66
  - 5 juli 1905-21 april 1909, 67
  - 28 april 1909-13 nov.1912, 68
  - 13 nov.1912-2 mei 1917, 69
  - 2 mei 1917-24 dec.1919, 70
  - 31 dec.1919-29 juni 1923, 71
  - 29 juni 1923-15 sept.1926, 72
  - 17 sept.1926-25 sept.1929, 73
  - 25 sept.1929-1 febr.1933, 74
  - 1 febr.1933-21 okt.1936, 75
  - 23 okt.1936-27 juli 1938, 76
  - 27 juli 1938-13 juni 1943, 77
  - 18 juni 1943-25 maart 1948, 78
  - 1 april 1948-30 dec.1951, 79
  - aan en verkoop van effecten zonder nummer, 2 jan.1952-31 dec.1952; 80; 1 deel
- REKENING COURANTBOEKEN, C
  - 2 jan.1866-2 sept.1871, 81
  - 4 juli 1871-14 okt.1872, 82
  - 1 juli 1872-25 juni 1873, 83
  - 1 april 1873-30 juni 1874, 84
  - 14 jan.1874-30 sept.1876, 85
  - 15 aug.1876-29 nov.1878, 86
  - 1 nov.1878-30 dec.1880, 87
  - 1 jan.1881-30 sept.1882, 88
  - 8 febr.1882-4 april 1883, 89
  - 28 maart 1883-30 juli 1884, 90
  - 26 mei 1884-20 dec.1885, 91
  - 31 okt.1885-9 juni 1887, 92
  - 1 april 1887-31 dec.1888, 93
  - 1 jan.1889-28 mei 1890, 94
  - 31 maart 1890-1 aug.1891, 95
  - 1 juli 1891-31 dec.1892, 96
  - 1 okt.1892-31 dec.1893, 97
  - 1 jan.1894-30 juni 1896, 98
  - 14 febr.1895-31 dec.1896, 99
  - 1 juli 1896-1 okt.1898, 100
  - 1 jan.1898-1 dec.1899, 101
  - 7 aug.1899-5 dec.1900, 102
  - 19 nov.1900-29 juli 1902, 103
  - 18 febr.1902-31 dec.1903, 104
  - 7 april 1903-31 dec.1904, 105
  - 30 mei 1904-31 dec.1905, 106
  - 15 sept.1905-7 dec.1906, 107
  - 26 nov.1906-2 maart 1908, 108
  - 1 jan.1908-30 juni 1909, 109
  - 1 april 1909-22 aug.1910, 110
  - 12 mei 1910-31 dec.1911, 111
  - 14 aug.1911-5 nov.1912, 112
  - 30 aug.1912-21 okt.1913, 113
  - 3 juli 1913-18 dec.1914, 114
  - 1 april 1914-31 dec.1915, 115
  - 1 juli 1915-10 aug.1916, 116
  - 1 juli 1916-29 juni 1917, 117
  - 25 mei 1917-31 dec.1918, 118
  - 1 april 1918-30 juni 1919, 119
  - 1 april 1919-9 febr.1920, 120
  - 1 jan.1920-31 dec.1921, 121
    rekeninghouders
  - 16 maart 1920-30 sept.1921, 122
    kantoren
  - 1 juli 1921 3 maart 1923, 123
  - 1 okt.1921-13 april 1923, 124
  - 14 april 1926-2 sept.1924, 125
  - 1 april 1923-31 dec.1924, 126
  - 15 nov.1924-11 mei 1926, 127
  - 22 aug.1924-31 maart 1926, 128
  - 1 april 1926-30 juni 1927, 129
  - 9 febr.1926-28 april 1927, 130
  - 9 april 1927-9 aug.1928, 131
  - 1 juli 1927-1 juli 1928, 132
  - 1 juli 1928-1 juli 1929, 133
  - 9 aug.1928-30 sept.1929, 134
- MEMORIALEN, D
  - 1 jan.1842-30 nov.1842, 135I
  - 1 dec.1843-28 mei 1845, 135II
  - 29 mei 1845-14 dec.1847, 136
  - 22 dec.1847-6 sept.1849, 137
  - 6 sept.1849-24 juli 1850, 138
  - 24 juli 1850-31 dec.1850, 139
  - 2 jan.1851-31 dec.1852, 140
  - 6 jan.1853-24 aug.1854, 141
  - 26 aug.1854-30 dec.1854, 142
  - 2 jan.1855-17 juli 1856, 143
  - 17 juli 1856-18 juni 1857, 144
  - 19 juni 1857-31 dec.1858, 145
  - 3 jan.1859-31 dec.1859, 146
  - 2 jan.1860-29 april 1863, 147
  - 1 mei 1863-31 dec.1865, 148
  - 1 jan.1866-17 okt.1868, 149
  - 19 okt.1868-31 dec.1870, 150
  - 2 jan.1871-17 aug.1872, 151
  - 19 aug.1872-29 nov.1873, 152
  - 1 dec.1873-31 dec.1874, 153
  - 2 jan.1871-25 maart 1876, 154
  - 25 maart 1876-30 dec.1876, 155
  - 2 jan.1877-31 dec.1877, 156
  - hele jaar 1878, 157
  - hele jaar 1879, 158
  - hele jaar 1880, 159
  - hele jaar 1881, 160
  - hele jaar 1882, 161
  - hele jaar 1883, 162
  - hele jaar 1884, 163
  - hele jaar 1885, 164
  - hele jaar 1886, 165
  - hele jaar 1887, 166
  - hele jaar 1888, 167
  - hele jaar 1889, 168
  - hele jaar 1890, 169
  - hele jaar 1891, 170
  - hele jaar 1892, 171
  - hele jaar 1893, 172
  - hele jaar 1894, 173
  - hele jaar 1895, 174
  - hele jaar 1896, 175
  - hele jaar 1897, 176
  - hele jaar 1898, 177
  - hele jaar 1899, 178
  - 2 jan.1900-13 juli 1900, 179
  - 14 juli 1900-31 dec.1900, 180
  - 2 jan.1901-6 juli 1901, 181
  - 6 juli 1901-31 dec.1901, 182
  - 2 jan.1902-30 juni 1902, 183
  - 1 juli 1902-31 dec.1902, 184
  - 2 jan.1903-30 juni 1903, 185
  - 1 juli 1903-31 dec.1903, 186
  - 2 jan.1904-26 juli 1904, 187
  - 27 juli 1904-31 dec.1904, 188
  - 2 jan.1905-30 juni 1905, 189
  - 1 juli 1905-31 dec.1905, 190
  - 2 jan.1906-30 juni 1906, 191
  - 1 juli 1906-31 dec.1906, 192
  - 2 jan.1907-29 juni 1907, 193
  - 30 juni 1907-31 dec.1907, 194
  - 2 jan.1908-30 juni 1908, 195
  - 1 juli 1908-31 dec.1908, 196
  - 2 jan.1909-30 juni 1909, 197
  - 1 juli 1909-31 dec.1909, 198
  - 3 jan.1910-30 juni 1910, 199
  - 1 juli 1910-31 dec.1910, 200
  - 2 jan.1911-30 juni 1911+ 30 dec.1911, 201
  - 1 juli 1911-31 dec.1911, 202
  - 2 jan.1912-30 juni 1912, 203
  - 1 juli 1912-31 dec.1912, 204
  - 2 jan.1913-30 juni 1913, 205
  - 1 juli 1913-31 dec.1913, 206
  - 2 jan.1914-30 juni 1914, 207
  - 1 juli 1914-31 dec.1914, 208
  - 2 jan.1915-30 juni 1915, 209
  - 1 juli 1915-31 dec.1915, 210
  - 3 jan.1916-30 juni 1916, 211
  - 1 juli 1916-31 dec.1916, 212
  - 2 jan.1917-30 juni 1917, 213
  - 1 juli 1917-31 dec.1917, 214
  - 2 jan.1918-30 juni 1918, 215
  - 1 juli 1918-31 dec.1918, 216
  - 2 jan 1919-30 juni 1919, 217
  - 1 juli 1919-10 dec.1919, 218
  - 11 dec.1919-31 dec.1919, 219
  - 2 jan.1920-30 juni 1920, 220
  - 1 juli 1920-10 dec.1920, 221
  - 11 dec.1920-31 dec.1920, 222
  - 2 jan.1921-30 juni 1921, 223
  - 1 juli 1921-23 dec.1921, 224
  - 24 dec.1921-31 dec.1921, 225
  - 2 jan 1922-30 juni 1922, 226
  - 2 juli-1922-27 dec.1922+ bijlage 27 dec.-31 dec.1922, 227
  - 2 jan.1923-30 juni 1923, 228
  - 1 juli 1923-28 dec.1923+ bijlage 28 dec.-31 dec.1923, 229
  - 2 jan.1924-30 juni 1924, 230
  - 1 juli 1924-4 dec.1924, 231
  - 5 dec.1924-31 dec.1924, 232
- REMISE REKENINGEN, E
  - 1 jan.1879-16 dec.1882, 233
  - 1 jan.1883-31 dec.1886, 234
  - 2 jan.1887-31 dec.1890, 235
  - 2 jan.1891-31 dec.1894, 236
  - 2 jan.1895-31 dec.1899, 237
  - 1 aug.1899-31 dec.1902, 238
  - 1 juni 1902-31 dec.1905, 239
  - 1 jan.1906-12 nov.1908, 240
  - 1 jan.1909-31 dec.1912, 241
  - 1 maart 1912-31 dec.1916, 242
  - 1 aug.1915-31 dec.1921, 243
  - 1 jan.1919-31 dec.1922, 244
  - 1 jan.1923-30 maart 1925, 245
  - 1 april 1925-16 juli 1928, 246
  - 1 sept.1928-11 juni 1931, 247
  - 2 juni 1925-5 febr.1934, 248
  - 30 nov.1931-21 dec.1935, 249
  - 5 febr.1934-28 dec.1946, 250
  - 25 juli 1936-14 nov.1941, 251
  - 14 okt.1941-31 mei 1949, 252
- KASBOEKEN, F
  - 11 juni 1947-16 april 1952, 253
  - 24 juli 1952-7 nov.1952, 254
  - 8 nov.1952-3 maart 1953, 255
  - 4 maart 1953-26 juni 1953, 256
  - 27 juni 1953-3 okt.1953, 257
  - 5 okt.1953-20 jan.1954, 258
  - 21 jan.1954-8 mei 1954, 259
  - 10 mei 1954-19 aug.1954, 260
  - 20 aug.1954-6 dec.1954, 261
  - 7 dec.1954-28 maart 1955, 262
  - 29 maart 1955-18 aug.1955, 263
  - 19 aug.1955-30 nov.1955, 264
  - 30 nov.1955-22 maart 1956, 265
  - 23 maart 1956-2 febr.1957, 266
  - 4 febr.1957-22 mei 1958, 267
  - 23 mei 1958-8 sept.1959, 268
  - 9 sept.1959-18 dec.1967, 269
- VREEMDE VALUTA, G
  - 1 jan.1921-31 dec.1924, 270
  - 1 juli 1921-14 maart 1925, 271
  - 3 febr.1925-15 juni 1928, 272
  - 1 jan.1925-30 juni 1927, 273
  - 1 juli 1928-30 juni 1934, 274
  - 1 juli 1928-30 juni 1932, 275
  - 1 juli 1932-30 sept.1936, 276
  - 1 okt.1936-31 dec.1939, 277
  - 1 jan.1940-8 aug.1951, 278
- COUPON BOEKEN, H
  - klapper op de couponboeken, 279
  - klapper op de couponboeken, 280
  - 2 juni 1933-2 mei 1935, 281
  - 2 mei 1935-3 mei 1937, 282
  - 5 mei 1936-19 juni 1955 buitenlandse coupons, 283
  - 3 mei 1937-20 maart 1939, 284
  - 1 mei 1940-7 mei 1948 coupons ter incasso, 285
  - 20 maart 1939-1 juli 1941, 286
  - 5 aug.1943-3 jan.1946, 287
  - 12 mei 1943-14 okt.1952, 288
    buitenlandse cuopons ter incasso
  - 23 aug.1945-13 dec.1946, 289
    coupon voorraad
  - 3 jan.1946-4 dec.1946, 290
  - 4 nov.1946-8 april 1947, 291
  - 9 april 1947-28 febr.1948, 292
  - 28 febr.1948-10 juli 1948, 293
  - 12 juli 1948-26 april 1949, 294
  - 13 dec.1946-22 sept.1947, 295
  - 27 april 1949-8 dec.1949, 296
  - 1 juli 1941-4 aug.1943, 297
  - 12 sept.1947-2 april 1949, 298
  - 4 april 1949, 299
  - 4 april 1949-31 maart 1952, 300
  - 9 dec.1949-11 juli 1950, 301
  - 20 febr.1950-26 sept.1951, 302
  - 27 sept.1951-6 juni 1952, 303
  - 2 juni 1952-8 april 1953, 304
  - 22 okt.1952-1 juli 1958, 305
    buitenlandse coupons
- REKENING COURANT BOEKEN NEDERLANDSE BANK, I
  - 30 jan.1838-31 dec.1891, 306
  - 1 april 1879-31 maart 1884, 307
  - 1 april 1879-25 aug.1906, 308
  - 1 april 1879-4 maart 1909, 309
  - 1 april 1884-31 maart 1892, 310
  - 2 april 1892-29 maart 1899, 311
  - 1 april 1899-1 april 1905, 312
  - 1 april 1905-1 april 1905, 313
  - 28 aug.1906-11 mei 1940, 314
  - 2 jan.1892-30 dec.1930, 315
  - 1 april 1910-31 maart 1912, 316
  - 1 april 1912-24 febr.1916, 317
  - 23 febr.1916-30 sept.1920, 318
  - 1 okt.1920-1 dec.1930, 319
- BELEENINGEN, J
  - 5 jan.1861-21 mei 1867, 320
  - 21 mei 1867-16 nov.1874, 321
  - 17 nov.1874-1 april 1882, 322
  - 5 april 1882-10 okt.1887, 323
  - 13 okt.1887-24 aug.1894, 324
  - 9 okt.1894-16 jan.1902, 325
  - 20 jan.1902-14 april 1909, 326
  - 15 april 1909-21 aug.1914, 327
  - 7 mei 1914-15 nov.1923, 328
  - 19 nov.1923-7 juni 1948, 329
  - 11 mei 1934-25 jan.1946, 330
- COPIE BOEKEN, K
  - 29 dec.1837-23 mei 1866, 331
  - 30 nov.1838-12 mei 1839, 332
  - 13 aug.1866-21 dec.1897, 333
  - 10 febr.1898-21 maart 1917, 334
  - 23 aug.1933-15 dec.1941, 335
  - 5 juli 1937-1 april 1942, 336
- ORDERBOEKEN, L
  - 23 febr.1948-4 sept.1950, 337
  - 5 sept.1950-24 sept.1952, 338
  - 25 sept.1952-1 mei 1953, 339
- SCHIPPERSBOEKEN, M
  - 1 maart 1932-30 april 1936, 340
  - 1 mei 1936-13 dec.1941, 341
- VERWISSELINGS BOEKEN, N
  - 1 april 1879-4 dec.1883, 342
  - 1 april 1892-30 maart 1899, 343
  - 1 april 1899-30 maart 1906, 344
  - 1 april 1906-30 maart 1916, 345
  - 1 april 1916-31 maart.1923, 346
  - 1 april 1923-22 dec.1926, 347
  - 27 dec.1926-27 maart 1932, 348
  - 1 april 1933-27 maart 1940, 349
- VERWISSELING VAN TALONS, O
  - 11 juli 1933-3 nov.1945, 350
  - 7 dec.1945-18 mei 1951, 351
  - 20 april 1951-23 april 1953, 352
- STAATSFONDSEN, P
  - 1895-1831, 353
  - 1900-1924, 354
  - 1916-1931, 355
  - klappers op de staatsfondsen, 356
- BUITENLANDSE FONDSEN, Q
  - 1880-1886, 357
  - 1880-1889, 358
  - 1889-1894, 359
  - 1890-1894, 360
  - 1913-1920, 361
- BEURSBOEKEN, R
  - 19 sept.1947-26 april 1948, 362
  - 3 mei 1948-9 aug.1950, 363
  - 9 aug.1950-28 april 1953, 364
  - 27 dec.1950-27 april 1953, 365
- BELEEN INGEN NEDERLANDSE BANK (MEMORANDUM), S
  - 14 febr.1910-17 aug.1940, 366
- ASSURANTIEKANTOOR DE CLERQC, T
  - 1871-1895, 367
- RENVERSALEN, U
  - 20 jan.1842-28 dec.1850, 368
  - 2 jan.1851-4 jan.1869, 369
  - 5 jan.1869-28 jan.1881, 370
  - 29 jan.1881-19 aug.1907, 371
  - 2 sept.1907-9 jan.1915, 372
  - 13 jan.1915-28 febr.1924, 373
  - 6 maart 1924-11 juli 1933, 374
- DEPOSITO KAS, V
  - 24 dec.1824-21 april 1871, 375
- IN EN VERKOOPBOEKEN, W
  - 29 april 1952-6 april 1954 inkoop, 376
  - 19 febr.1953-19 nov.1954 verkoop, 377
  - 26 aug.1954-21 jan.1955 inkoop, 378
  - 22 nov.1954-5 jan.1956 verkoop, 379
- TRANSPORTBOEK, X
  - 14 juni 1949-27 maart 1952, 380
- FACTUURBOEK, Y
  - 6 jan.1842-8 dec.1845, 381
- HANDTEKENINGENBOEK, Z
  - handtekeningen, 382
- AA AGENTENREGISTER
  - automobielverzekering, jan.1938; 383
  - automobielverzekering + ongevallenverzekering, 1929; 384
- BB DAGBOEKEN
  - 16 juni 1925-3 juli 1943, 385
  - 8 maart 1940-6 juni 1947, 386
  - 11 juni 1949-11 maart 1952, 387
  - 29 nov.1949-5 mei 1950, 388
- CC HULPBOEKEN
  - 18 jan.1938-12 dec.1943, 389
  - 4 sept.1946-24 okt.1949, 390
  - 24 okt.1949-25 jan.1954, 391
- DD EMISSIE BOEKEN (GROOTBOEK)
  - klapper op grootboek 1946, 392
  - klapper op grootboek 1953, 393
  - 22 okt.1951-22 juli 1952, 394
- EE CERTIFICAAT NATIONALE SCHULD
  - 19 aug.1815, 395
- FF KLAPPERS
  - klappers op de grootboeken, 396
  - klappers op de grootboeken, 397